【裁判字號】    99,抗,104
【裁判日期】    990825
【裁判案由】    本票裁定
【裁判全文】
臺灣臺北地方法院民事裁定               99年度抗字第104號
抗  告  人  太乙環工有限公司
法定代理人  乙○○
相  對  人  甲○○
上列當事人間請求本票裁定事件，抗告人對於本院民國99年6 月
22日所為之99年度司票字第5548號裁定提起抗告，本院裁定如下
：
    主  文
抗告駁回。
抗告費用新臺幣壹仟元由相對人負擔。
    理  由
一、相對人於原審聲請意旨略以：相對人執有抗告人於民國98年
    11月9日簽發、內載金額新臺幣（下同）178,444元、35,277
    元，到期日均為98年11月30日，付款地未載，利息未約定，
    並免除作成拒絕證書之本票二紙（下稱系爭本票），詎於到
    期後經提示均未獲付款，為此爰依票據法第123條規定聲請
    裁定後准予強制執行。原審乃就系爭本票2紙，及自98年11
    月30日起至清償日止，按年息6%計算之利息，裁定准予強制
    執行。
二、抗告意旨略以：抗告人無法確認是否簽發系爭本票，且相對
    人自98年11月至99年5月向抗告人請領1,380,000元及工具機
    體（約150,000元），迄未歸還，相對人迄今卻以拒絕核帳
    為由，逃避上開債務，抗告人已提起多項刑事告訴，為此提
    起抗告云云。
三、按執票人向本票發票人行使追索權時，得聲請法院裁定後強
    制執行，票據法第123 條定有明文。次按本票執票人，依票
    據法第123 條規定，聲請法院裁定許可對發票人強制執行，
    係屬非訟事件，此項聲請之裁定，及抗告法院之裁定，僅依
    非訟事件程序，就本票形式上之要件是否具備予以審查為已
    足，並無確定實體上法律關係存否之效力，如發票人就票據
    債務之存否有爭執時，應由發票人提起確認之訴，以資解決
    ，此為最高法院57年臺抗字第76號、56年臺抗字第714 號判
    例意旨所揭示之原則。
四、經查，相對人主張上開事實，業於原審提出與其所述相符之
    系爭本票為證，且為抗告人所不爭，原審就系爭本票為形式
    上之審查，認其已具備本票各記載事項合於票據法第120條
    規定，屬有效之本票，乃裁定准予強制執行，並無不合。抗
    告人雖執前詞，抗辯以：無法確認系爭本票是否為其所開立
    及相對人積欠債務等情，縱然屬實，亦屬實體法上法律關係
    存否之爭執，依上開說明，要非本件非訟程序所得加以審究
    ，應由抗告人另提起訴訟以玆解決。從而，原裁定准許系爭
    本票強制執行，於法並無違誤，抗告意旨仍執前詞指摘原裁
    定不當，求予廢棄，為無理由，應予駁回。
五、據上論結，本件抗告為無理由，爰依非訟事件法第46條、第
    21條第2項、民事訴訟法第495條之1第1項、第449條第1項、
    第78條，裁定如主文。
中    華    民    國    99    年    8     月    25   日
                  民事第六庭    審判長  朱漢寶
                                法  官  傅中樂
                                法  官  張瑜鳳
以上正本係照原本作成。
不得再抗告。
中    華    民    國    99    年    8     月    25   日
                                書記官  林鈞婷

司法院資訊處製作；財團法人民間司法改革基金會備份。
